臺灣高等法院刑事裁定
111年度抗字第1503號
抗  告  人
即  被  告  曾志強




上列抗告人即被告因詐欺案件，不服臺灣臺北地方法院中華民國
111年8月9日裁定（110年度審簡上字第209號），提起抗告，本
院裁定如下：
    主  文
抗告駁回。
    理  由
一、原裁定意旨如附件「臺灣臺北地方法院110年度審簡上字第2
    09號刑事裁定」所載。
二、抗告人即被告曾志強（下稱被告）抗告意旨略以：伊對本案
    第一審、第二審均未開庭給予伊辯白機會，即直接判刑感到
    不服，故提起抗告等語。
三、簡易程序不得上訴於第三審法院，此觀刑事訴訟法第455之1
    、第375條規定自明。又不得上訴於第三審法院之案件，其
    第二審法院所為裁定，不得抗告，刑事訴訟法第405條定有
    明文。故簡易程序管轄之第二審地方法院合議庭所為第二審
    判決既不得上訴於第三審法院，則其裁定自不得抗告。又抗
    告法院認為抗告有法律上不應准許之情形者，應以裁定駁回
    之，同法第411條前段亦有明定。
四、經查，被告因詐欺案件，經原審法院以110年度審簡字第919
    號第一審簡易判決處有期徒刑6月，如易科罰金，以新臺幣
    （下同）1千元折算1日，未扣案之犯罪所得53萬7千9百元沒
    收，於全部或一部不能沒收或不宜執行沒收時，追徵其價額
    ；被告不服提起上訴，經原審管轄之第二審合議庭以110年
    度審簡上字第209號判決撤銷第一審判決，改判被告犯詐欺
    取財罪共11罪，各處有期徒刑2月，如易科罰金，均以1千元
    折算1日，應執行有期徒刑1年8月，如易科罰金，以1千元折
    算1日，未扣案犯罪所得53萬7千9百元沒收之，於全部或一
    部不能沒收或不宜執行沒收時，追徵其價額而確定，此有各
    該判決、本院被告前案紀錄表在卷可稽。揆諸上開說明，本
    案屬不得上訴於第三審法院之案件，故被告對上開第二審確
    定判決提起上訴，既經原審合議庭認其上訴於法未合，且無
    從補正，而以原裁定駁回上訴，則依刑事訴訟法第405條規
    定，自不得抗告。茲被告就原裁定提起抗告，顯有法律上不
    應准許之情形，且無從補正，爰予駁回。
據上論斷，應依刑事訴訟法第411條前段，裁定如主文。
中    華    民    國   111    年    10    月    5     日
                  刑事第四庭    審判長法  官  林柏泓
　　　　　　　　　　　　　　　        法  官  錢衍蓁
　　　　　　　　　　　　　　　        法  官  吳元曜
以上正本證明與原本無異。
不得再抗告。
                                      書記官  黃亮潔
中　　華　　民　　國　　111 　年　　10　　月　　5 　　日
附件：臺灣臺北地方法院110年度審簡上字第209號刑事裁定
臺灣臺北地方法院刑事裁定　        110年度審簡上字第209號
公　訴　人　臺灣臺北地方檢察署檢察官
上  訴  人　
即  被  告  曾志強　男　(民國00年0月00日生)
　　　　　　　　　　身分證統一編號：Z000000000號
  　　　　　　　　　籍設新北市○○區○○○路0段000號（即
                      新北○○○○○○○○○）
　　　　　　　　　　居宜蘭縣○○鄉○○街0號8樓
上列上訴人即被告因詐欺案件，不服本院於民國111年6月14日所
為110年度審簡上字第209號判決，提起上訴，本院裁定如下：
    主    文
上訴駁回。
    理    由
一、上訴意旨略以：伊認為告訴人許軒綸所指述並非事實，蓋伊
    從告訴人許軒綸、沈靜芸、曾靖君等10餘人處取得的款項共
    新臺幣（下同）53萬7,900元，尚非伊個人所得，其中有不
    少錢是伊花用在招待告訴人等之餐聚、旅遊食宿開銷，而伊
    個人花費僅約10萬元爾，原判決事實認定有誤，希望能再給
    予伊到庭辯白機會，乃提起上訴云云。
二、按刑事訴訟法第455條之1第3項規定，關於簡易判決之上訴
    ，僅規定準用第3編第1章及第2章第二審上訴之規定。又依
    同法第375條第1項規定，不服高等法院之第二審或第一審判
    決而上訴者，應向最高法院為之，是得上訴第三審之案件，
    限經高等法院所為之判決，而簡易判決處刑之第二審法院係
    地方法院合議庭，自不得上訴至最高法院。故簡易程序經上
    訴地方法院管轄第二審判決者，即已不得上訴，此由上開法
    律解釋自明。再按原審法院認為上訴不合法律上之程式或法
    律上不應准許或其上訴權已經喪失者，應以裁定駁回之，同
    法第362條前段亦定有明文。
三、經查，本件上訴人即被告曾志強因詐欺案件，經本院於民國
    110年8月11日以110年度審簡字第919號刑事簡易判決就其所
    犯詐欺取財罪，處有期徒刑6月，如易科罰金，得以1,000元
    折算壹日；嗣上訴人不服具狀上訴本院合議庭，經本院合議
    庭於111年6月14日以110年度審簡上字第209號撤銷原判決，
    改判其就所犯詐欺取財罪（共11罪），各處有期徒刑2月，
    均得易科罰金，並定應執行有期徒刑1年8月暨諭知易科罰金
    折算標準。是本案既經本院以簡易程序第二審判決後，即已
    確定，揆諸前揭說明，不得再行上訴，本件上訴人對該判決
    聲明不服，於法未合，且無從補正，自應予駁回。
四、依刑事訴訟法第455條之1第3項、第362條前段，裁定如主文
    。
中　　華　　民　　國　　111 　年　　8 　　月　　9 　　日
　　　　　　　　刑事第二十一庭審判長法  官  程克琳
　　　　　　　　                    法  官  倪霈棻
  　　　　　　　　                　法  官  歐陽儀
上正本證明與原本無異。
依刑事訴訟法第405條之規定，本裁定不得抗告。
                                    書記官  程于恬     
中　　華　　民　　國　　111 　年　　8 　　月　　10　　日